臺灣臺南地方法院臺南簡易庭民事裁定
111年度南全字第31號
聲  請  人  華南商業銀行股份有限公司

法定代理人  黃俊智  
代  理  人  朱亞婷  
相  對  人  楊幃婷  


上列當事人間假扣押事件，聲請人聲請假扣押，本院裁定如下
：
    主  文
聲請駁回。
聲請程序費用新臺幣1,000元由聲請人負擔。
    理  由
一、本件聲請意旨略以：相對人於民國106年9月28日向聲請人申
    請信用卡使用，依約相對人得持卡在特約商店記帳消費，並
    應於翌月繳款截止日前清償消費款，詎相對人至111年8月7
    日止積欠消費款共計新臺幣（下同）77,365元，屢經催討迄
    不給付。而依相對人於財團法人金融聯合徵信中心紀錄，有
    其他金融機構信用卡欠款，然相對人財產有限，此舉顯有浪
    費財產、增加負擔情形。又相對人已喪失清償能力而陷於無
    資力之狀態，若任由相對人自由處分財產，則聲請人之債權
    日後將有不能強制執行或甚難執行實現之虞，為確保聲請人
    之債權，願提供擔保以補釋明之不足，爰聲請准聲請人以現
    金或同額之中央政府建設公債103年度甲類第13期中央政府
    建設公債供擔保後，就相對人所有財產在77,365元之範圍內
    予以假扣押等語。
二、按債權人就金錢請求或得易為金錢請求之請求，欲保全強制
    執行者，得聲請假扣押；假扣押，非有日後不能強制執行或
    甚難執行之虞者，不得為之；請求及假扣押之原因應釋明之
    ；前項釋明如有不足，而債權人陳明願供擔保或法院認為適
    當者，法院得定相當之擔保，命供擔保後為假扣押，民事訴
    訟法第522條第1項、第523條第1項及第526條第1項、第2項
    分別定有明文。次按所謂「請求之原因事實」，即本案請求
    所由發生之原因事實；所謂「假扣押之原因」係指債務人有
    日後不能強制執行或甚難執行之虞，諸如應在外國為強制執
    行之情形、或債務人浪費財產，增加負擔、或就其財產為不
    利益之處分，將成為無資力之狀態，或將移往遠地、逃匿無
    蹤、隱匿財產等情是。又釋明事實上之主張者，得用可使法
    院信其主張為真實之一切證據，民事訴訟法第284條前段定
    有明文。所謂「釋明」者，係使法院就某事實之存否，得到
    「大致為正當」之心證為已足，與「證明」係當事人提出之
    證據方法，足使法院產生堅強心證，可以確信其主張為真實
    者，尚有不同。基於「釋明」究不能等同於「證明」之法意
    ，為保障債權人及債務人之程序權，並使民事假扣押保全制
    度得以發揮其應有之功能，債權人就其事實上之主張，提出
    可供法院得隨時進行調查之證據，足生大致與所述相符之心
    證，即屬已盡法律上之釋明義務。從而，依上開規定可知，
    債權人聲請假扣押裁定，若就其請求及假扣押之原因絲毫未
    予釋明，法院自不得命供擔保後為假扣押；反之，若債權人
    已分別就其請求及假扣押之原因加以釋明，惟於上開釋明如
    有不足之時，而債權人陳明願供擔保或法院認為適當者，法
    院自得定相當之擔保，命供擔保後為假扣押裁定。
三、經查，聲請人主張之上開事實，雖據其提出信用卡墊款本金
    、利息、費用明細表、信用卡申請書、信用卡約定條款及聯
    合徵信資料等件為證，惟僅堪認聲請人就其本案請求之原因
    已有相當之釋明，而就假扣押之原因，聲請人雖主張依相對
    人於財團法人金融聯合徵信中心紀錄，有他金融機構信用卡
    欠款，而相對人財產有限，有浪費財產之情形云云，惟上開
    證據僅可知相對人有積欠聲請人及其他金融機構信用卡借款
    未為清償，惟尚難據以認定相對人有浪費財產、增加負擔，
    或就其財產為不利益之處分，將成為無資力之狀態，或將移
    住遠地、逃匿無蹤、隱匿財產等假扣押之情事，是聲請人仍
    未就相對人恐有脫產逃匿之情釋明。聲請人復未提出可供即
    時調查之證據，以釋明相對人別無其他財產可供執行，及相
    對人有何進行脫產以逃避債務之意圖，聲請人純以其主觀之
    疑慮或臆測，並不該當假扣押原因之釋明，不足以使本院信
    其主張為真實，自不能認聲請人對假扣押之原因已盡釋明之
    責。綜上，聲請人就相對人之財產請求假扣押之原因既未予
    以釋明，且此部分不得以擔保取代釋明之欠缺，揆諸前揭說
    明，縱其陳明願供擔保，仍不得認已補釋明之欠缺。揆諸前
    揭說明，其聲請即不應准許。
四、依民事訴訟法第95條、第78條，裁定如主文。　　
中　　華　　民　　國　　111 　年　　10　　月　　24　　日
                  臺灣臺南地方法院臺南簡易庭
　　　　　　　　　          法  官　張麗娟
以上正本證明與原本無異
如不服本裁定應於送達後10日內向本院提出抗告狀，並應繳納抗
告費新台幣1,000元整。
中　　華　　民　　國　　111 　年　　10　　月　　24　　日
                            書記官　高培馨